臺灣士林地方法院刑事判決　　　　　　　 93年度訴字第681號
公　訴　人　臺灣士林地方法院檢察署檢察官
被　　　告　乙○○
上列被告因違反毒品危害防制條例案件，經檢察官提起公訴（93
年度毒偵緝字第148 、149 號）及併案審理（93年度毒偵字第13
43號），經被告於準備程序中就本案起訴被訴事實為有罪之陳述
，本院合議庭裁定改由受命法官獨任依簡式審判程序審理並判決
如下：
    主  文
乙○○連續施用第一級毒品，累犯，處有期徒刑捌月，扣案之海
洛因壹包（驗餘淨重零點零公克）及注射針筒壹支均沒收銷燬
之；又施用第二級毒品，累犯，處有期徒刑月；又連續施用第
二級毒品，累犯，處有期徒刑肆月；應執行有期徒刑壹年貳月，
扣案之海洛因壹包（驗餘淨重零點零公克）及注射針筒壹支均
沒收銷燬之。
    事  實
一、乙○○前於民國83年間因違反肅清煙毒條例案件，經本院以
    83年訴字第1202號判決判處有期徒刑3 年3 月確定，於85年
    5 月21日入監服刑，嗣於86年9 月15日因縮短刑期假釋出監
    ，假釋期間付保護管束。乙○○嗣於假釋期間之87年間因施
    用毒品案件，由本院以87年度毒聲字第614 號裁定將其送往
    勒戒處所觀察、勒戒，認無繼續施用毒品傾向後，由臺灣士
    林地方法院檢察署檢察官以87年度偵字第6482、8633號為不
    起訴處分確定，而其前之假釋亦經撤銷，於88年9 月10日入
    監執行殘刑1 年10月11日，並於90年8 月9 日服刑期滿執行
    完畢（於本件構成累犯）。乙○○於入監執行殘前又再因施
    用毒品案件，經依本院88年度毒聲字第2142號裁定將其送往
    勒戒處所觀察、勒戒，再因無繼續施用毒品之傾向後，於88
    年12月7 日觀察勒戒執行完畢出所，並由同署檢察官以88
    年度毒偵字第369 號為不起訴處分確定。詎其仍不知悔悟，
    明知海洛因及MDMA均為毒品危害防制條例第2 條第2 項第1
    、2 款所規定之第一、二級毒品，竟基於施用第一級毒品海
    洛因之概括犯意，自90年11月間某日起至同年12月12日某時
    止，連續在其位於臺北縣八里鄉○○村○○○ 街40號5 樓之
    住處內，以將海洛因加水稀釋置於注射針筒注入血管之方式
    ，連續施用毒品海洛因2 次；另又基於施用第二級毒品MDMA
    之犯意，於90年12月15日某時許，在臺北市○○○路某處不
    詳處所內，施用MDMA 1次，嗣警於90年12月15日下午3 時20
    分許，在其友人林榮富所駕駛之車牌號碼T7-550營業用小客
    車停放於桃園縣楊梅鎮○○路○ 段201 巷12號旁查獲，並在
    前開車內查獲海洛因1 小包（驗餘淨重0.30公克）及乙○○
    所有之注射針筒1 支；而此3 犯施用毒品之犯行，亦經臺灣
    桃園地方法院以91年度毒聲字第1320號裁定令其入戒治處所
    施以強制戒治1 年，惟乙○○因未到案執行，遂由臺灣桃園
    地方法院察署發布通緝。乙○○於通緝期間，明知安非他命
    亦為毒品危害防制條例第2 條第2 項所規定之第二級毒品，
    竟另基於施用第二級毒品安非他命之概括犯意，自92年8 月
    中旬某日起至92年8 月16日止，在臺北市北投區某處友人之
    住處內，以將安非他命置於吸食器內燒烤吸食其氣體之方式
    ，以平均每星期施用1 次之頻率，連續施用安非他命2 次，
    嗣為警於同年8 月16日晚上7 時許，在臺北市○○區○○街
    、致遠路口緝獲，始查知上情。
二、案經桃園縣警察局楊梅分局報請臺灣桃園地方法院檢察署呈
    請臺灣高等法院檢察署檢察長令轉臺灣新竹地方法院檢察署
    ，再由臺灣新竹地方法院檢察署呈請臺灣高等法院檢察署檢
    察長令轉臺灣士林地方法院檢察署及臺北市政府警察局北投
    分局報請臺灣士林地方法院檢察署檢察官偵查起訴。
    理  由
一、上揭事實，業據被告乙○○於警詢、偵查中及本院審理時均
    已坦白承認，而其於90年12月15日為桃園縣警察局楊梅分局
    員警查獲後所採集之尿液先經送請桃園縣衛生局初步鑑定結
    果，就嗎啡類分析呈現「未檢出」，經再送請國防部憲兵司
    令部刑事鑑識中心，以「氣相層析質譜分析法」複驗結果，
    嗎啡類為陰性反應而MDMA類呈陽性反應，此有桃園縣警察局
    楊梅分局被採尿人姓名編號對照表、桃園縣衛生局不法藥物
    尿液檢定書及國防部憲兵司令部93年2 月4 日（93）宇鑑字
    第01028 號鑑驗通知書各1 紙在卷可參，另被告為楊梅分局
    員警查獲時所扣得之海洛因1 包及注射針筒1 支經分別送請
    法務部調查局、國防部憲兵司令部刑事鑑識中心，以「化學
    呈色法」及「氣相層析質譜儀分析法」之鑑定結果，亦確認
    均有第一級毒品海洛因成分，此有法務部調查局91年1 月3
    日調科壹字第080005021 號鑑定通知書及國防部憲兵司令部
    93 年7月28日（93）宇鑑字第09510 號鑑驗通知書各1 紙附
    卷可考；另其於92年8 月16日為臺北市政府警察局北投分局
    員警查獲後所採集之尿液經先送台北市立療養院以「酵素免
    疫學分析法」、「薄層層析法」初步鑑定結果，呈安非他命
    陽性反應，經再送請台灣尖端先進生技醫藥股份有限公司，
    以「氣相層析質譜分析法」複驗結果，亦呈安非他命陽性反
    應，有該分局查獲煙毒麻藥案件尿液送驗記錄1 紙及前開單
    位之煙毒尿液檢驗報告、濫用藥物檢驗報告各1 紙附卷可稽
    ，雖被告於90年12月15日被警查獲後所採集尿液之檢驗結果
    就嗎啡類均呈現陰性反應，然被告乙○○迭於警詢、偵查中
    及本院審理時均自承是在90年12月12日當日施用海洛因（桃
    園地檢署90年度毒偵字第4826號偵查卷第5 頁背面、第28
    頁及本院94年4 月27日審判筆錄第3 頁），距被查獲之90年
    12月15日下午3 時20分已有3 天多，以海洛因在人體內之代
    謝速度，其尿液報告就嗎啡類未檢出或呈陰性反應即屬正常
    ，惟扣案之注射針筒1 支被告亦自承為其施用海洛因所用之
    物，經送請檢驗之檢驗結果該針筒內亦有海洛因成分，有前
    開鑑驗通知書1 紙可證，足認被告前開自白，與事實相符，
    應可採信。另被告於87年間因施用毒品案件，由本院以87
    年度毒聲字第614 號裁定將其送往勒戒處所觀察、勒戒，認
    無繼續施用毒品傾向後，由臺灣士林地方法院檢察署檢察官
    以87年度偵字第6482、8633號為不起訴處分確定，後再因施
    用毒品案件，經依本院88年度毒聲字第2142號裁定將其送往
    勒戒處所觀察、勒戒，再因無繼續施用毒品之傾向後，於88
    年12月7 日觀察勒戒執行完畢出所，並由同署檢察官以88
    年度毒偵字第369 號為不起訴處分確定，有臺灣高等法院被
    告全國前案紀錄表等在卷可查，故本件事證明確，被告於觀
    察勒戒執行完畢釋放後5 年內再犯本件施用毒品之犯行，堪
    以認定，應依法論科。
二、按海洛因、MDMA、安非他命分別為毒品危害防制條例第2 條
    第2 項第1 、2 款所規定之第一級及第二級毒品，核被告施
    用第一級毒品海洛因及第二級毒品MDMA、安非他命之行為，
    各係犯毒品危害防制條例第10條第1 項、第2 項之施用第一
    級毒品罪及施用第二級毒品罪；其施用毒品海洛因、MDMA、
    安非他命前後，分別持有海洛因、MDMA、安非他命之低度行
    為，分別為其施用之高度行為所吸收，均不另論罪。又被告
    先後2 次施用第一級毒品海洛因及2 次施用第二級毒品安非
    他命，各時間緊接，各犯罪手法相同，並各觸犯構成要件相
    同之罪，顯係各基於概括犯意分別為之，均屬連續犯，應各
    依刑法第56條規定，以一罪論，並均加重其刑。其所犯上開
    3 罪間，犯意各別，行為互異，應分論併罰。而被告有如事
    實欄所載之犯罪科刑及執行情形，有臺灣高等法院被告全國
    前案紀錄表在卷可按，其於受有期徒刑之執行完畢後，5 年
    內再犯本件有期徒刑以上之罪，為累犯，應依法加重其刑，
    並遞加重之。爰審酌被告前已因施用毒品令入勒戒處所觀察
    、勒戒2 次，猶不能斷絕毒癮而一再施用，顯見其自制力薄
    弱，惟其施用毒品僅屬自殘行為，對於他人之法益尚無直接
    之侵害，又於本院審理中坦承犯行，頗有悔意，態度尚屬良
    好及其經本院合法傳喚、拘提均無著，經通緝到案等一切情
    狀，分別量處如主文所示之刑，並定其應執行刑。扣案海洛
    因1 包（驗餘淨重0.30公克）屬第一級毒品，而注射針筒1
    支為被告專供施用第一級毒品海洛因所用之器具，業經被告
    供承在卷，爰均依毒品危害防制條例第18條第1 項前段規定
    ，不問屬於犯人與否，均沒收銷燬之。
三、臺灣士林地方法院檢察署93年11月18日甲○忠93毒偵1343字
    第7688號函移送本院併辦意旨略以：被告乙○○基於概括之
    犯意，於93年9 月17日下午6 時20分許採尿往前回溯5 日內
    之某時，在不詳地點，施用第一級毒品海洛因，因認被告就
    此等部分亦犯有毒品危害防制條例第10條第1 項之施用第一
    級毒品罪嫌，而與前述被告經起訴判決有罪之犯罪事實有連
    續犯之裁判上一罪關係。惟按連續犯之所謂出於概括犯意，
    必須其多次犯罪行為自始均在一個預定犯罪計劃以內，出於
    主觀上始終同一犯意之進行，若中途另有新犯意發生，縱所
    犯為同一罪名，究非連續其初發的意思，即不能成立連續犯
    （最高法院70年台上字第6296號判例要旨參照）。查本案犯
    罪時間係自90年11月間某日起至同年12月12日某時止，而移
    送併案犯行時間則在93年9 月17日往前回溯5 日內之某時，
    先後相隔近2 年9 月，時間並非密接，另被告於92年8 月16
    日為警查獲後，即於隔日送新竹戒治所強制戒治直至93年1
    月9 日始被釋放，尚難認其係基於概括犯意反覆為之，且經
    本院質之強制戒治後為何於同年9 月份再吸食海洛因乙節，
    其亦表示是因為心情不好，所以才吸（見本院94年4 月27日
    審判筆錄第5 頁），顯見移送併案之犯行並非本於始終一貫
    之犯意反覆為之。按諸前揭說明，檢察官移請併辦被告於94
    年9 月17日往前回溯5 日內之某時施用第一級毒品罪嫌部分
    與前揭論罪科刑部分顯非基於概括犯意所為，應無連續犯之
    裁判上一罪關係。而此部分移送併辦部分既與本案不生連續
    犯之裁判上一罪關係，本院自不得就移送併辦部分審理論究
    ，此等部分自應退由檢察官另行處理，附此敘明。
據上論斷，應依刑事訴訟法第273 條之1 第1 項、第299 條第1
項前段，毒品危害防制條例第10條第1 項、第2 項、第18條第1
項前段，刑法第11條前段、第56條、第47條、第51條第5 款，判
決如主文。
本案經檢察官王碧霞到庭執行職務。
中　　華　　民　　國　　94　　年　　5 　　月　　13　　日
　　　　　　　　　刑事第二庭法　官　莊明達
以上正本證明與原本無異。
如不服本判決，應於判決送達後10日內，向本院提出上訴狀。
                            書記官  陳玉瓊
中　　華　　民　　國　　94　　年　　5 　　月　　16　　日
附錄本案論罪科刑法條全文：
毒品危害防制條例第10條
施用第一級毒品者，處6月以上5年以下有期徒刑。
施用第二級毒品者，處3年以下有期徒刑。
